臺灣高等法院臺南分院刑事判決     100年度上更(二)字第84號
上  訴  人
即  被  告  許志山
選任辯護人  劉炯意律師（扶助律師）
上列上訴人因毒品危害防制條例案件，不服臺灣雲林地方法院97
年度訴字第1080號中華民國97年11月28日第一審判決（起訴案號
：臺灣雲林地方法院檢察署97年度偵字第3689號），提起上訴，
經本院判決後，由最高法院第二次發回更審，本院判決如下：
    主  文
原判決關於許志山於民國九十七年七月十四日下午販賣第二級毒
品及定執行刑部分撤銷。
許志山無罪。
    理  由
一、公訴意旨略以：被告許志山因缺錢花用，竟意圖營利，基於
    販賣第二級毒品安非他命之犯意，於民國97年07月13日晚間
    11時52分許（嗣更正為97年7月14日下午某時），以其00000
    00000號行動電話與沈士農聯繫，於談妥安非他命之交易數
    量、地點後，沈士農旋於同年月14日下午某時許，前往許志
    山位於雲林縣土庫鎮溪邊里溪埔20-6號住處，以新臺幣（下
    同）6,500元之代價，向許志山購得安非他命1包（重約半錢
    ），嗣於97年07月15日，為警持搜索票搜索許志山、沈士農
    住處而查獲，因認被告許志山涉犯毒品危害防制條例第4條
    第2項之販賣第二級毒品罪嫌。
二、本院審理範圍：
  (一)本件被告被訴上開犯罪事實，經原審判決有罪（有期徒刑九
    年五月）後，被告提起上訴，經本院以98年度上訴字第18號
    以該部分犯罪事實未經起訴，第一審卻予以裁判而有違法之
    情形，乃予以撤銷。嗣最高法院98年度台非字第263號認上
    開部分，業已起訴，第一審就起訴書記載錯誤部分予以更正
    ，但基本事實仍屬相同，自應加以審判，因而認本院98年度
    上訴字第18號就該部分之判決係違背法令而予以撤銷。第一
    審法院據此就該部分重新分案，以98年度訴更一字第2號審
    理並作成被告有罪之判決，然被告對此提起上訴，經本院以
    99年度上訴字第363號認本院98年度上訴字第18號判決係誤
    認合法判決為訴外裁判，其撤銷第一審判決自不生效力，因
    而原第一審判決效力依然有效存在，則第一審法院又重新分
    案，以98年度訴更一字第2號作成有罪判決，自屬違法，且
    為無效判決，本院乃以99年度上訴字第363號判決將之撤銷
    ，該案嗣經最高法院以99年度台上字第4770號駁回上訴而告
    確定。
  (二)綜上敘述，原第一審（97年度訴字第1080號）就上開部分所
    為之判決依然有效存在，且業經提起上訴，自應繼續審理，
    是本院審理之範圍即係原第一審就被告於97年07月13日晚間
    11時52分許或97年7月14日下午（檢察官於原審98年訴更一
    字第2號99年2月24日審理時更正）販賣安非他命判處有期徒
    刑九年五月之上訴部分。
三、證據能力部分：
  (一)被告及其辯護人對於檢察官所舉書面證據，主張證人沈士農
    於警詢中之陳述，為被告以外之人於審判外之陳述，不同意
    作為證據，本院認證人沈士農於原審已到庭作證，接受交互
    詰問，且無刑事訴訟法第159條之1至第159條之4之例外情形
    ，依刑事訴訟法第159條第1項規定，不得作為證據。
  (二)又按被告以外之人於偵查中向檢察官所為之陳述，除顯有不
    可信之情況者外，得為證據，刑事訴訟法第159條之1第2項
    定有明文。被告及其辯護人主張偵訊部分，沈士農之證詞與
    97年7月14日之通訊監察譯文內容完全不符，其於偵查中雖
    經具結，但有上開顯不可信情形，認為無證據能力云云。惟
    查，證人沈士農於偵查中所為證言業經具結（見偵卷第16頁
    ），且其所證：0000-000000是伊在使用，曾用這支電話打
    給阿山（許志山）使用之0000-000000號電話買海洛因或安
    非他命，也曾以00-0000000號電話跟許志山購買毒品。交易
    價格為安他命4分之1錢要3千元到3千5百元等語，業經原審
    及本院以98年度上訴字第18號判決認定被告有販賣第二級毒
    品甲基安非他命與證人沈士農無誤（已確定），是證人沈士
    農於偵查中所為證言並無「顯有不可信之情況」。至於其證
    言是否與97年7月14日之通訊監察譯文相符，是否足以證明
    被告於97年7月14日有販賣第二級毒品甲基安非他命與證人
    沈士農乙節，乃屬證明力之問題，因此，證人於偵查中所為
    證言自有證據能力。
  (三)又被告以外之人於審判外之陳述，經當事人於審判程序同意
    作為證據，法院審酌該言詞陳述或書面陳述作成時之情沅認
    為適當者，亦得為證據。當事人，代理人或辯護人於法院調
    查證據時，知有第159絛第1項不得為證據之情形，而未於言
    詞辯論終結前聲明異議，視為有前項之同意，刑事訴訟法第
    159條之5定有明文。查檢察官、被告及辯護人除被告及辯護
    人就證人沈士農警詢之陳述外，餘就本判決後開所引之證據
    資料之證據能力均表同意有證據能力（見本院卷第48頁、70
    頁），且迄至言詞辯論終結前亦未聲明異議，本院審酌上開
    證據資料製作時之情況，均無違法不當及證明力明顯過低之
    瑕疵，亦認為以之作為證據應屬適當，揆諸前開規定，均認
    有證據能力，合先說明。
四、
  (一)按犯罪事實應依證據認定之，無證據不得認定犯罪事實，刑
    事訴訟法第154條第2項定有明文。又檢察官就被告犯罪事實
    ，應負舉證責任，並指出證明之方法，刑事訴訟法第161條
    第1項定有明文，因此檢察官對於起訴之犯罪事實，應負提
    出證據及說服之實質舉證責任。其所提證據之證明力必須達
    於使法院確信起訴之犯罪事實為真實程度，倘其所提出之證
    據，不足為被告有罪之積極證明，或其闡明之證明方法，無
    從說服法官以形成被告有罪之心證，而有合理懷疑存在者，
    基於無罪推定之原則，即應為被告無罪判決之諭知（最高法
    院76年台上字第4986號判例、91年度台上字第5597號判決、
    92年度台上字第128號判例、第711號判決意旨參照）。
  (二)又按毒品買受者之指證毒品來源，依毒品危害防制條例第17
    條規定「犯第4條……之罪，供出毒品來源，因而破獲者，
    得減輕其刑」（98年5月20日修正公布，同年月22日生效之
    同條例第17條第1項：「犯同條例第4條販賣毒品之罪，供出
    毒品來源，因而查獲其他正犯或共犯者，減輕或免除其刑」
    ，亦有相類規定），由於損人利己，其憑信性於通常一般人
    已有所懷疑，為防範故為不實供述，以邀減免刑責之寬典，
    縱自形式上觀察，並無瑕疵，仍須以其他補強證據擔保其真
    實性，始得作為判斷之依據。所謂必要之補強證據，固不以
    證明販賣毒品犯罪構成要件之全部事實為必要，但以與該毒
    品交易有相當程度之關聯性，經與指證者之指證綜合判斷，
    已達於通常一般人均不致有所懷疑，而得其為真實者，始足
    當之，此乃刑事訴訟法第154條所規定之無罪推定與證據裁
    判原則之必然推演，並為法官證據證明力自由判斷職權行使
    之限制。是以，毒品人口所稱其向某人買受毒品之指證，尚
    不得作為有罪判決之唯一證據，據上說明，仍須調查其他必
    要之證據，以察其是否與事實相符（最高法院98年度臺上字
    第5978、3427號等判決意旨參照）。
五、本件公訴人認被告涉有上開犯行，無非以：(一)證人沈士農於
    偵查之證述。(二)被告與證人沈士農於97年7月13、14日之通
    聯紀錄。(三)97年7月15日中午警方在沈士農住處所查扣之安
    非他命殘渣袋1個。(四)沈士農之尿液檢驗報告呈甲基安非他
    命陽性反應。(五)警方查扣之被告所有之行動電話5支及夾鏈
    袋1大包等證據資料為其主要論據。
六、訊據被告堅決否認上情，辯稱：伊於97年7月14日下午根本
    未與證人沈士農見面，不可能有販賣安非他命與沈士農之事
    實等語；辯護人並主張：鈞院99年上更一字第210號就97年7
    月14日被告與沈士農之通聯譯文，已函查清楚。由該譯文之
    記載應該是沈士農仲介許志山購買毒品，並非許志山販賣毒
    品給沈士農等語。經查：
  (一)本件公訴人指稱被告係先於97年7月13日23時52分，以00000
    00000號行動電話與證人沈士農聯繫，於電話中談妥安非他
    命交易之數量、地點後，再於97年7月14日某時許，在被告
    位於雲林縣土庫鎮溪邊里溪埔20之6號住處，以6,500元之代
    價，販賣重約半錢之安非他命1包與證人沈士農等情。惟查
    ，被告雖於97年7月13日23時52分，固曾使用0000000000號
    行動電話與0000000000號行動電話聯絡之事實，有通訊監察
    譯文在卷可佐（見警卷第57頁、原審卷第103 頁，及原審卷
    第70頁通聯紀錄第3通）。然被告已堅稱上開0000000000號
    電話並非證人沈士農所持用等情。經本院前審向亞太行動電
    信公司函調該0000000000號行動電話申請使用人資料，經查
    登記使用人為李景祥（見本院98上訴18號卷第43頁）。而證
    人李景祥到庭證稱：伊不認識許志山，也不認識沈士農，伊
    沒有施用毒品，亦無使用0000000000號行動電話向別人購買
    毒品等語明確（見本院98上訴18號卷第100-101頁）。又證
    人沈士農於原審已證稱：97年7月13日23時52分之通訊監察
    譯文之0000000000號行動電話好像不是伊打的。97年7月13
    日這次好像沒有跟被告買到毒品等語在卷（見原審卷第54頁
    正面及反面）；且其於本院前審已證稱：伊不認識李景祥等
    語（見本院98上訴18號卷第159頁）；復於本院審理中證稱
    ：「（問：旁邊證人李嘉文是否認識？）〈當庭指認〉從來
    沒見過。」、「（問：警訊卷第一宗第57頁7月13日23時52
    分的通訊內容是不是你與許志山的對話？）這不是我的電話
    。我也不記得與許志山有這段對話。」等語（見本院卷第74
    頁反面至第75頁）。再證人李嘉文亦到庭具結證稱：「（問
    ：0000000000行動電話是否你使用？）是的。（問：000000
    0000這支行動電話何人申請的？）我堂弟李景祥申請的。（
    問：何時開始使用這支行動電話？）李景祥申請好之後放在
    家裡沒使用，我再把他拿來使用。」、「（問：在場被告許
    志山是否認識？〈當庭指認〉認識。我是在遊藝場認識的。
    （問：有無把0000000000號這支行動電話交給別人使用過？
    ）沒有。（問：剛才那位證人沈士農是否認識？）不認識。
    （問：這通電話0000000000電話與0000000000號交談內容到
    底是與何人通話？〈提示警訊卷第一宗第57頁7月13 日23點
    52分通訊監察譯文〉是我談話內容。我在與許志山通話。（
    問：這通電話你們談什麼？）我要向他買遊藝場遊戲的點數
    。」等語（見本院卷第70頁反面至71頁）。據上開證人證言
    可知97年7月13日23點52分，以0000000000號行動電話與被
    告聯絡者確是證人李嘉文而非證人沈士農，是證人沈士農應
    確無在97年7月13日23點52分與被告聯絡購買安非他命情事
    。
  (二)嗣公訴人雖於原審更正上開部分之事實，認被告係於97年7
    月14日下午以上開電話與證人沈士農聯絡而販賣安非他命與
    沈士農云云（見原審訴一卷第99頁反面），然公訴人並未具
    體指明被告係於該日下午之何時以電話與證人沈士農聯絡，
    亦未提出該通訊監察譯文以供佐證，是公訴人所指已失之空
    泛而難以令人採信。再查被告於97年7月14日下午與證人沈
    士農持用之0000000000號行動電話通話即有6通。即(1)97年7
    月14日13時29分17秒（通話5秒）。(2)97年7月14日14時00分
    53秒（通話9秒）。(3)97年7月14日14時32分39秒（通話48秒
    ）。(4)97年7月14日18時53分54秒（通話60秒）。(5)97年7月
    14日19時25分22秒（通話14秒）。(6)97年7月14日19時25分5
    4秒（通話6秒）等，此有其2人之通聯紀錄在卷可參（見原
    審卷第70至71頁）。又被告自97年4月起迄同年7月14日止，
    其使用之上開電話均被警方實施通訊監察，有各該通訊監察
    書可查（見警卷第24至33頁），理論上被告在此期間所使用
    之0000000000號行動電話均被監聽錄音。但在這長時間監聽
    中，惟獨上開第2通（9秒）、第3通（48秒）電話並無監聽
    譯文，又除此2通電話外，上開(1)即97年7月14日13時29分17
    秒（通話5秒）內容為其2人寒喧後即掛斷；(4)即97年7月14
    日18時53分54秒（通話60秒）內容係證人沈士農仲介第三人
    欲販賣毒品予被告之事實（詳下述）。(5)即97年7月14日19
    時25分22秒（通話14秒）內容，被告口出「喂」後，對方未
    接通即掛斷。(6)97年7月14日19時25分54秒（通話6秒）內容
    係證人沈士農詢問被告「東西」（似指毒品）是否要帶過去
    。被告答以：不用。並告訴證人沈士農向第三人說「東西」
    不用帶來等語，有該譯文在卷可參（本院上更(一)號卷第68頁
    、第82頁）。可見其餘4通之通話內容均不能認定被告販賣
    毒品之事實（第4、6通反而可認證人沈士農仲介第三人欲販
    賣毒品與被告）。是若獨以上開第2、3通電話來認定被告販
    賣毒品之證據，顯然將偵查機關未予監錄之不利益歸由被告
    承擔，自非得宜。況本院一再函調該2通電話之監聽譯文，
    承辦該監聽業務機關檢附本院之監聽譯文資料分別顯示該2
    通電話之通話內容為：「無通聯資料」、「未接通」等語，
    有該通監聽譯文資料表在卷可參（見本院上更(一)號卷第82頁
    ）。另據證人即承辦監聽業務之警員廖永順於本院前審證稱
    ：97年7月14日14時00分53秒（通話9秒）之電話有跳電話號
    碼，但沒有反應，有打出去的紀錄，但沒有聲音，應該沒有
    通。97年7月14日14時32分39秒（通話48秒）是沈士農撥打
    給許志山，只有嘟的聲音，嘟到48秒就斷掉，沒聽到講話，
    沒人接，所以這兩通電話在譯文的部分是沒有聲音，這兩通
    都沒有講話等語（見本院上更(一)號卷第116頁、第118頁反面
    ），足認被告亦未以該2通電話與證人沈士農進行本件之安
    非他命販賣行為無誤。
  (三)本院前審再向台灣大哥大股份有限公司函查有關通聯紀錄之
    相關問題，據該公司函覆稱：通話秒數計算方式為手機接通
    後之實際通話秒數（待機之時間不計入），若對方未接聽或
    手機關機情況下，該筆通聯紀錄無法顯示等語，有該公司20
    10年12月23日法大字第099176634號函在卷可稽（見本院上
    更(一)號卷第96頁）。如依上開函釋，或可認被告與證人沈士
    農確有實際之通話行為，但證人廖永順於本院前審亦證稱：
    「該函釋認為無撥通就沒通聯紀錄，我認為有誤，與我們碰
    到的實際案例不一樣，我們常碰到這種案例，不管是否有接
    通，電信公司都會有紀錄秒數」等語（見本院上更(一)號卷第
    116頁）。查證人廖永順係查緝毒品交易之執法人員，若上
    開2通電話確有接通並談及公訴人所指之販毒之金額、數量
    、地點等事實，證人廖永順豈有不予監錄而提交予檢察官或
    法院作為證據使用之理？足見證人廖永順所述該2通電話並
    無被告與證人沈士農對話之事實，自屬信而有徵而可採信；
    退而言之，縱認台灣大哥大股份有限公司檢附之上開函釋可
    採，即其2人有實際對話，但警方既聲請監聽被告之電話，
    卻不予監錄其內容或雖有監錄但不提出，即表示該等通話內
    容與被告上開犯罪無涉；縱使警方人員有進行監錄，但因技
    術問題監錄失敗乃致無法提出監錄內容，即係缺乏佐證，準
    此，自不能以上開2通之電話通聯紀錄，即作為認定本次被
    告確有販賣安非他命之依據。
  (四)何況證人沈士農雖於偵查中證稱於97年7月14日有向被告購
    買安非他命等情（見偵查卷第14至15頁），於原審97年11月
    11日初次接受訊問時亦證稱：「好像是被查獲前一天下午交
    易的」等語（見原審卷第61頁）；然其於原審97年11月20日
    審理時則證稱：「沒有辦法肯定7月14日交易的時間，也沒
    辦法肯定是白天或晚上聯絡。7月15日被搜到的夾鏈袋好像
    是最後一次施用安非他命的夾鏈袋，那一個殘渣袋不確定就
    是跟被告買半錢安非他命裝的夾鏈袋」等語（見原審卷第86
    至87頁）。證人沈士農證稱扣案之夾鏈袋好像是最後一次施
    用安非他命的夾鏈袋，但卻又稱該夾鏈袋不確定就是跟被告
    買半錢安非他命裝的夾鏈袋等語，則該夾鏈袋是否果為被告
    於97年7月14日販賣與證人沈士農，經沈士農施用後所留下
    ，已非無疑！再者，其初則證稱係被查獲前一天下午交易該
    毒品，僅相隔10日後竟又稱不知當日交易之時間，原因為何
    ，殊難以想像。又證人沈士農若於被查獲前一日有向被告購
    買安非他命，何以其無法肯定該日交易時間？甚至連白天或
    晚上均無法確定！此顯有違常情。更甚者，其於本院上訴審
    時已改稱97年7月13日係出了6千元與被告一起去購買毒品等
    語（見本院98上訴18號卷第156-157頁）；再於本院前審詰
    問其97年7月14日與被告通話內容是何意思？又證稱係與被
    告合資購買毒品等語（見本院上更(一)號卷第117-118頁）。
    足見證人所證前後明顯不一，其所述於查獲前一日有向被告
    購買安非他命之真實性，殊非毫無疑問！再查，證人沈士農
    證稱該次交易有先打電話跟被告聯絡，被告有接到等語（見
    原審卷第61頁正面、第62頁正面），然依上開所述，上開期
    間之6通電話，其中4通並非有關被告販賣安非他命之內容，
    另外2通（即9秒、48秒之電話）則無監聽譯文可資佐證，證
    人廖永順復證稱該2通電話並無其2人通話之事實，本院亦認
    定縱使其2人有實際通話，亦與被告販毒之事實無關，均已
    如上述，則證人沈士農證稱先以電話聯絡被告談妥交易內容
    後再前去向被告購買安非他命云云，明顯與事實不符，自不
    能以證人沈士農之指證遽為被告不利之認定。
  (五)另證人沈士農雖就半錢之安非他命大約可供施用多久等情，
    始終不願正面回答，屢答以「每個人情形不一樣」、「要看
    每個人的習慣」、「要看那個人的毒癮大不大」等語（見原
    審卷第55頁、第87頁），揆其原因，諒係被告亦指稱有向證
    人沈士農購買安非他命之事實（見原審卷第9頁），故證人
    沈士農乃就其每日施用量之證詞有所保留，以免遭質疑其涉
    及販賣情事（若其證稱施用量大，則會遭懷疑其購毒資金之
    來源；反之，若稱施用量少，則會遭法院質疑其何以7月14
    日交易，於翌日即無剩餘毒品）。惟依客觀數據以觀，一般
    人每日施用甲基安非他命（與安非他命同級毒品）正常劑量
    為2.5至25毫克之間，其最低致死劑量為1公克，此有行政院
    衛生署管制藥品管理局管檢字第0930009350號函及法務部調
    查局函可考（見辦理刑事案件參考手冊-毒品危害防制條例
    部分第296頁、第313頁）。依證人沈士農所證向被告購得半
    錢之安非他命，折算為1.875公克，則依上開函釋說明，已
    足夠一般人正常施用75日，且證人沈士農復於本院前審證稱
    ：伊覺得不是吸得很重，可以戒得起來等語（見本院上更(一)
    號卷第117頁反面），足見其施用量尚在可得控制之情形，
    依被告之施用量及上開函釋，證人沈士農若於97年7月14日
    下午有向被告購得半錢之安非他命，自不可能於翌日中午即
    全數施用完畢，益見證人沈士農所證其於查獲之前一日即97
    年7月14日下午有向被告購買半錢之安非他命云云，應與事
    實不合；又證人沈士農曾於97年7月11日向被告購買1包安非
    他命（此部分已確決確定），則該殘渣袋非無可能係該次購
    買施用後所遺留。準此，尚難以查扣之殘渣袋而認定被告於
    97年7月14日下午有販賣安非他命與沈士農之事實。
  (六)又證人沈士農於97年7月14日18時53分曾主動撥打電話予被
    告，其通訊監聽譯文內容如下（見本院上更(一)號卷第82頁）
    ：
    沈士農：我們下午談的那個大致是23啦!他那個帶過來。
    許志山：23喔。
    沈士農：大致上啦!應該還可以少一點啦!看你有沒有興趣？
            他二林過來很快啦！他說東西要不要帶過來？
    許志山：23本身太高了！
    沈士農：三倍啦！3比。
    許志山：3比，我等一下打電話給你！」。
    經本院前審提示該監聽譯文內容予證人沈士農辨識後，沈士
    農不願正面回應，僅答以：「時間太久，且係斷章內容，無
    法回答」等語（見本院上更(一)號卷第117頁）。然據證人廖
    永順證稱：上開譯文內容係沈士農要仲介毒品給許志山，看
    許志山要不要買，看不出是海洛因或安非他命，但的確是毒
    品等語明確（見本院上更(一)號卷第116頁正反面）。證人廖
    永順係專門查緝毒品之人員，對毒品交易之習慣用語當知之
    甚稔，是其以個人之專業知識及經驗而為該譯文之解讀，應
    屬可信，且被告亦稱該譯文內容係證人沈士農仲介他人要販
    賣毒品與伊等語明確（見本院上更(一)號卷第116頁反面），
    足見證人沈士農當日下午確有要仲介第三人販賣毒品與被告
    之情事；又被告一再供稱未曾施用海洛因之情形，而其為警
    查獲時所採取之尿液經送鑑定結果，僅呈有甲基安非他命陽
    性反應，但鴉片類部分則呈陰性反應，此有台灣檢驗科技股
    份有限公司濫用藥物尿液檢驗報告在卷可稽（見偵查卷第11
    5頁），堪認被告並無施用海洛因之情事，被告既無施用海
    洛因之情形，則上開譯文內容有關證人沈士農所仲介之毒品
    種類，應係安非他命（或甲基安非他命）無誤。依上開監聽
    譯文所示，證人沈士農與該販毒者關係密切，證人沈士農苟
    於97年7月14日需要安非他命，考慮其價金、純度及方便性
    等因素，衡之常情，其應會逕向該第三人取得，實無向被告
    購買之必要；況證人沈士農於97年7月14日下午尚且要仲介
    第三人販賣安非他命與被告，可見證人沈士農認被告已無安
    非他命可資使用，於此情形之下，其如何可能再向被告購買
    安非他命？本件證人沈士農既仲介第三人要販賣安非他命與
    被告，卻又指稱於同一時段有向被告購買6,500元之安非他
    命，明顯與常情相悖。凡此顯示，證人沈士農所證其於97
    年7月14日下午有向被告購買半錢之安非他命云云，應與事
    實不符，而不可採信。
  (七)末查，扣案之殘渣袋有可能係證人沈士農前次向被告購買或
    另向第三人購買施用後所留下，而其尿液檢驗報告雖有甲基
    安非他命陽性反應，但與被告是否於97年7月14日販賣安非
    他命與證人並無必然之關係，另通聯紀錄並無其等通話販賣
    毒品之具體內容，況上開欠缺監聽譯文之該2通電話並不能
    證明其2人有談論毒品交易之情形，已如上述；至扣案之行
    動電話5支及夾鏈袋1包均不能認定被告於97年7月14日下午
    有使用於販賣毒品之情形。綜上所述，證人沈士農於警偵訊
    及原審、本院數次審理時之證詞既迥然不同，顯難僅據證人
    前後不一之證述遽為被告罪責之認定。且參諸前開最高法院
    判決意旨，縱使證人之指證明確，仍需有補強證據，則施用
    毒品者關於其向某人購買毒品之供述，必須補強證據佐證，
    以擔保其供述之真實性，俾貫徹刑事訴訟無罪推定及嚴格證
    明之基本原則，而關於毒品施用者其所稱向某人購買毒品之
    供述，必須補強證據佐證，係指毒品購買者之供述【縱使並
    無瑕疵，仍須補強證據佐證】而言，以擔保其供述之真實性
    ，不僅其前提必須係「證人之證詞並無瑕疵」，且所謂【補
    強證據，必須與施用毒品者關於相關毒品交易之供述，具有
    相當程度之關聯性，且足使一般人對於施用毒品者之供述無
    合理之懷疑存在，而得確信其為真實】，始足當之。而上開
    證人證詞，充其量亦僅為【單一證人之指證】，且此種【單
    一證人指述】之證詞前後既具有顯然之歧異性，已如前述，
    根本無從資為相互佐證之參考，則此種證人證詞所具有之重
    大瑕疵，不僅無法補正，且亦欠缺具關連性之補強證據，以
    資佐證證人前開所述屬實。同時監聽譯文內容既無證人與被
    告為毒品買賣有關數量、價格等或暗語之類的通話，顯亦不
    足作為被告販賣毒品之佐證。再按雖然所補強者，不以對於
    供述證據之全部為必要，其若祇針對部分，尚非不可，但必
    須具有某程度之質量或份量，在客觀上可獲普遍之認同，始
    謂充足，否則當依罪證有疑、利歸被告，或罪疑唯輕之基本
    大原則而為處理，最高法院亦著有99年度台上字第4334 號
    判決意旨可資參照。本件起訴意旨認被告涉嫌於97年07月13
    日晚間11時52分許或97年7月14日下午有販賣安非他命之犯
    行，既然有重大瑕疵存在，亦無法互為驗證，顯然公訴意旨
    所指被告之販毒犯罪行為，已欠缺重要之證據，且並無其他
    積極證據足資佐證被告確有公訴意旨所指之犯行，本院無從
    單憑證人前開證述不一且有重大瑕疵之指述，即據為被告有
    罪之確信，是被告所辯並無販賣毒品等情應堪採信。
七、綜據上述，被告所辯並非無據，而公訴人所提證據之證明力
    尚未達於使本院確信被告有上開販賣第二級毒品安非他命之
    犯行，無從說服本院以形成被告有罪之心證，被告被訴犯罪
    既不能證明，自應諭知無罪。原審未斟酌上情，遽認被告有
    於97年7月14日下午販賣第二級毒品安非他命與證人沈士農
    之犯行，因而予以論罪科刑，自有未當。被告上訴否認犯罪
    ，指摘原判決不當，為有理由，自應由本院將原判決此部分
    及定執行刑部分撤銷改判，另為被告許志山此部分無罪之諭
    知。
據上論斷，應依刑事訴訟法第第369條第1項前段、第364條、第3
01條第1項，判決如主文。
本案經檢察官郭珍妮到庭執行職務。
中    華    民    國   100    年    10    月    13    日
                  刑事第四庭    審判長法  官  吳志誠
                                      法  官  吳森豐
                                      法  官  彭喜有
以上正本證明與原本無異。
檢察官如不服本判決應於收受本判決後10日內向本院提出上訴書
，其未敘述上訴理由者並得於提起上訴後10日內向本院補提理由
書。
                                      書記官  黃子起
中    華    民    國   100    年    10    月    13    日